---
title: "HW1_ DV_SYYarovoy"
author: "SYYarovoy"
date: "`r Sys.Date()`"
output: html_document
---

```{r setup, include=FALSE}
knitr::opts_chunk$set(echo = TRUE)

library(tidyverse)
library(ggplot2)
library(gridExtra)
```

# 1. Загрузите датасет insurance.csv

```{r}
insurance <- read.csv("insurance_cost.csv", stringsAsFactors = T)
```

# 2. Выведите гистограммы всех нумерических переменных

```{r}
# Смотрим общее описание данных
summary(insurance)
str(insurance)

# переменные только numeric
insurance %>%
  select(where(is.numeric) & !where(is.integer)) %>%
  colnames() %>%
  print()

hist(insurance$bmi)
hist(insurance$charges)
```

# 3. Нарисуйте график плотности по колонке charges. Отметьте вертикальные линии средней и медианы на графике. Раскрасьте текст и линии средней и медианы разными цветами. Добавьте текстовые пояснения значения средней и медианы. Подберите тему для графика. Назовите оси.

```{r}
charges_mean <- round(mean(insurance$charges), 2)
charges_median <- round(median(insurance$charges), 2)

charges_density <- ggplot(data = insurance, aes(x = charges)) +
  geom_density() +
  geom_vline(aes(xintercept = charges_mean), color = 'red') +
  geom_vline(aes(xintercept = charges_median), color = 'blue') +
  annotate("text", 
           x = charges_mean+7000,
           y = 0.00005,
           label=paste0("Mean = ", charges_mean),
           color = 'red') +
  annotate("text", 
           x = charges_median+7000,
           y = 0.00007,
           label=paste0("Median = ", charges_median),
           color = 'blue') +
  theme_minimal() +
  ggtitle('Плотность распределения расходов компании') + 
  labs(x = 'Расходы', y = 'Плотность вероятности') +
  theme(
    title = element_text(size = 12),
    axis.title.y = element_text(size=12)
    )

charges_density
```

# 4. Сделайте три box_plot по отношению переменных charges и (1) sex (2) smoker (3) region. Подберите тему для графика. Назовите оси.

```{r}
charges_sex <- ggplot() +
  geom_boxplot(data = insurance, aes(x = charges, y = sex), color = 'red') +
  theme_classic() +
  ggtitle('Отношение charges в зависимости от sex') +
  theme(
    title = element_text(size = 10),
    axis.title.y = element_text(size=10)
    )

charges_smoker <- ggplot() +
  geom_boxplot(data = insurance, 
               aes(x = charges, y = smoker), 
               color = 'orange') +
  theme_minimal() +
  ggtitle('Отношение charges в зависимости от статуса smoker') +
  theme(
    title = element_text(size = 10),
    axis.title.y = element_text(size=10)
    )

charges_region <- ggplot() +
  geom_boxplot(data = insurance, 
               aes(x = charges, y = region), 
               color = 'green') +
  theme_minimal() +
  ggtitle('Отношение charges в зависимости от region') +
  theme(
    title = element_text(size = 10),
    axis.title.y = element_text(size=10)
    )

charges_sex

charges_smoker

charges_region
```

# 5. Объедините графики из заданий 3 и 4 в один так, чтобы сверху шёл один график из задания 3, а под ним 3 графика из задания 4. Сделайте общее название для графика.
```{r, fig.width=12, fig.height=10}
plot4 <- grid.arrange(charges_sex, charges_smoker, charges_region, ncol = 3, nrow = 1)

plot34 <- grid.arrange(charges_density, plot4, ncol = 1, nrow = 2, top = "Общий график для плотности charges и отношения sex, smoker и region к charges")

plot34
```

# 6. Сделайте фасет графика из задания 3 по колонке region.
```{r, fig.width=12, fig.height=4}
charges_density +
  facet_grid(. ~ region) +
  theme_bw()

```

# 7. Постройте scatter plot отношения переменных age и charges. Добавьте названия осей, название графика и тему. Сделайте так, чтобы числа по оси Х отображались
14 шрифтом.
```{r}
scat <- insurance %>% 
  ggplot(aes(x = age, y = charges)) + 
  geom_point(size=2) +
  theme_classic() +
  ggtitle('Scatter plot отношения переменных age и charges') + 
  labs(x = 'age', y = 'charges') +
  theme( 
    title = element_text(size = 12),
    axis.title.x = element_text(size=12)
    )

scat
```

# 8. Проведите линию тренда для предыдущего графика.
```{r}
scat2 <- scat + 
  geom_smooth(method=lm,
              color="red", fullrange = T,
              fill="lightblue", 
              se=TRUE) +
  theme_bw()

scat2
```

# 9. Сделайте разбивку предыдущего графика по колонке smokers (у вас должно получится две линии тренда для курящих и нет).
```{r}
scat3 <- insurance %>%
  ggplot(aes(x=age, y=charges, color = smoker, fill = smoker, group = smoker)) + 
  geom_point(size=2) +
  theme_classic() +
  ggtitle('Scatter plot отношения переменных age и charges в группах по smoker') + 
  labs(y = 'charges', x = 'age') +
  geom_smooth(method=lm,
              fullrange = T,
              alpha = 0.3,
              se=T) +
  theme( 
    title = element_text(size = 12),
    axis.title.x = element_text(size=14)
    )

scat3
```

# 10. Сделайте график из заданий 7-9, но вместо переменной age используйте переменную bmi.
```{r}
scat4 <- insurance %>%
  ggplot(aes(x=bmi, y=charges, color = smoker, fill = smoker, group = smoker)) + 
  geom_point(size=2) +
  theme_classic() +
  ggtitle('Scatter plot отношения переменных bmi и charges в группах по smoker') + 
  labs(y = 'charges', x = 'bmi') +
  geom_smooth(method=lm,
              fullrange = T,
              alpha = 0.3,
              se=T) +
  theme( 
    title = element_text(size = 12),
    axis.title.x = element_text(size=14)
    )

scat4
```

# 11. Самостоятельно задайте вопрос No1 к данным (вопрос должен быть про какую-то подвыборку данных). Ответьте на него построив график на подвыборке данных. График должен содержать все основные элементы оформления (название, подписи осей, тему и проч.). Аргументируйте выбор типа графика.

```{r}
#Как зависит страховка от возраста при наличии/отсутствии детей

scat5 <- insurance %>%
  mutate(children_yn = ifelse(children == 0, 0, 1)) %>%
  ggplot(aes(x=age, y=charges, color = children_yn, fill = children_yn, group = children_yn)) + 
  geom_point(size=2) +
  theme_classic() +
  ggtitle('Scatter plot отношения переменных age и charges в группах по наличию children') + 
  labs(y = 'charges', x = 'age') +
  geom_smooth(method=lm,
              fullrange = T,
              alpha = 0.3,
              se=T) +
  theme( 
    title = element_text(size = 12),
    axis.title.x = element_text(size=14)
    )

scat5

#Можно предположить, что с увеличением возраста страховка должна быть более дорогой (подтверждается предыдущими графиками), однако эта разница может увеличиваться при наличии детей ("отрицательно" влияют на здоровье родителей, поскольку могут повышать уровень стресса). scatter plot с линейной моделью - для анализа двух количественных переменных, сгруппированных по качественной переменной. Влияние наличия детей на стоимость страховки четко не прослеживается. 

```

# 14. (это задание засчитывается за два) Приблизительно повторите график:
```{r}
insurance <- insurance %>% 
  mutate(age_gr = case_when(
      age < 35 ~ "age: 21-34",
      age >= 35 & age < 50 ~ "age: 35-49",
      age >= 50 ~ "age: 50+"),
      `log(charges)` = log(charges))

summary(insurance) # на предмет отсутствия нулевых значений для интересующих нас переменных

insurance %>% 
  ggplot(aes(x=bmi, y=`log(charges)`)) + 
  geom_point(size=1.5, alpha = 0.4, color = 'purple') +
  theme_minimal() +
  ggtitle('Отношение индекса массы тела к логарифму трат по возрастным группам') + 
  labs(x = 'bmi', y = 'log(charges)') +
  geom_smooth(method=lm, fullrange = T, alpha = 0.4, se=T, 
              aes(color = age_gr)) +
  facet_grid(. ~ age_gr) +
  theme( 
    title = element_text(size = 12),
    axis.title.x = element_text(size=12),
    legend.position = "bottom")

```
