---
title: "HW2_VD_SYYarovoy"
author: "SYYarovoy"
date: "`r Sys.Date()`"
output: html_document
---

```{r setup, include=FALSE}
knitr::opts_chunk$set(echo = TRUE)
library(readr)
library(plotly)
library(rstatix)
library(corrplot)
library(GGally)
library(factoextra)
library(pheatmap)
library(FactoMineR)
library(ggbiplot)
library(tidymodels)
library(embed)
library(ggpubr)
library(RColorBrewer)
library(psych)
```

# 1. Загрузите датасет life_expectancy_data.RDS (лежит в папке домашнего задания). Это данные с основными показателями, через которые высчитывается ожидаемая продолжительности жизни по метрике World Development Indicator на уровне стран. В данных оставлены строки, относящиеся к положению женщин в 2019 г.
```{r}
data <- read_rds("life_expectancy_data.RDS")
summary(data)
str(data)
```

# 2. Сделайте интерактивный plotly график любых двух нумерических колонок. Раскрасть по колонке континента, на котором расположена страна
```{r, message = FALSE}
plot_ly(
  data = data,
  x = ~ `Life expectancy`,
  y = ~ `Unemployment`,
  color = ~ continent) %>%
    layout(
    title = 'Отношение уровня ожидаемой продолжительности жизни к уровню безработицы',
    yaxis = list(title = 'Продолжительность жизни',
                 zeroline = FALSE),
    xaxis = list(title = 'Уровень безработицы',
                 zeroline = FALSE))

```

# 3. Проведите тест, на сравнение распределений колонки Life expectancy между группами стран Африки и Америки. Вид статистического теста определите самостоятельно. Визуализируйте результат через библиотеку rstatix.
```{r, message = FALSE}
data2 <- data %>%
  filter(.$continent == c('Africa', 'Americas')) %>%
  select(`Life expectancy`, continent)

# Критерий Манна-Уитни-Уилкоксона для распределения ожидаемой продолжительности жизни в Америке и Африке
data2_aremicas <- data2 %>%
  filter(.$continent == 'Americas')
data2_africa <- data2 %>%
  filter(.$continent == 'Africa')

stat.test <-  data2 %>%
  wilcox_test(`Life expectancy` ~ continent) %>%
  add_xy_position(x = "continent")
  
stat.test #p-value < 0.05, отвергаем нулевую гипотезу об отсутствии разницы средней продолжительности жизни в Африке и Америке - продолжительность жизни на этих континентах отличается

ggboxplot(
  data2, 
  x = "continent", y = 'Life expectancy' , 
  ylab = 'Life expectancy', xlab = "Continent", 
  add = "jitter",
  ) + 
  labs(subtitle = get_test_label(stat.test, detailed = TRUE)) + 
  stat_pvalue_manual(stat.test, tip.length = 0) 
```

# 4. Сделайте новый датафрейм, в котором оставите все численные колонки кроме Year. Сделайте корреляционный анализ этих данных. Постройте два любых типа графиков для визуализации корреляций.

```{r, fig.width=9, message = FALSE}
data3 <- data %>%
  select(where(is.numeric), - Year)

cor_data3 <- cor(data3)
corrplot(cor_data3, method = "number", type = "lower", tl.cex = 0.5, number.cex = 0.5)

ggpairs(data3,
        title = 'Correlations in Life expectancy dataset',progress = F) +
    theme_minimal() +
    scale_fill_manual(values = c('#b9c3a2')) +
    scale_colour_manual(values = c('#b9c3a2'))
```

# 5. Постройте иерархическую кластеризацию на этом датафрейме.
```{r, message = FALSE}
scaled_data3 <- scale(data3)

scaled_dist <- dist(scaled_data3, 
                      method = "euclidean")

as.matrix(scaled_dist)[1:6,1:6]

data_clear_hc <- hclust(d = scaled_dist, 
                        method = "ward.D2")
fviz_dend(data_clear_hc, 
          cex = 0.1)
```

# 6. Сделайте одновременный график heatmap и иерархической кластеризации. Содержательно интерпретируйте результат.
```{r}
pheatmap(scaled_data3, 
         show_rownames = FALSE, 
         clustering_distance_rows = scaled_dist,
         clustering_method = "ward.D2", 
         cutree_rows = 5,
         cutree_cols = length(colnames(scaled_data3)),
         angle_col = 45, 
         main = "Dendrograms for clustering rows and columns with heatmap")

# С помощью кластеризации возможно разбить колонкина несколько групп, описательные признаки образуют 4 основные группы (4 региона). В одном из регионов имеет место сильная корреляция по столбцам GDP и GNI. Между собой связаны столбцы о безработице, количестве заболеваний туберкулезом, детской смертности, в другую группу входят столбцы по иммунизации, отдельная группа - количество мест в больницах и число суицидов. По первой группе есть корреляция по одному из регионов.
```

# 7. Проведите PCA анализ на этих данных. Проинтерпретируйте результат.
```{r}
data_pca <- prcomp(data3, scale = T)

summary(data_pca)

fviz_eig(data_pca, addlabels = T, ylim = c(0, 40))
fviz_pca_var(data_pca, col.var = "contrib")
fviz_pca_var(data_pca, select.var = list(contrib = 3), 
             col.var = "contrib") # сильная корреляция переменной Life expectations с 1 компонентой
fviz_contrib(data_pca, choice = "var", axes = 1, top = 24)
fviz_contrib(data_pca, choice = "var", axes = 2, top = 24)
fviz_contrib(data_pca, choice = "var", axes = 3, top = 24)
#первые две компоненты объясняют 50% дисперсии компонент
#большой вклад в анализируемые данные компоненты вносят переменные: Unemployment, suicide rate, tuberculosis treatment, hospital beds.
#можно выделить группы: "Immunization", 1 четверть и граница 2 и 3 четверти.
```

# 8. Постройте biplot график для PCA. Раскрасьте его по значениям континентов. Переведите его в plotly. Желательно, чтобы при наведении на точку, вы могли видеть название страны.
```{r}
ggbiplot(data_pca, 
         scale=0, alpha = 0.1) + 
  theme_minimal()

data_clear_with_ch <- data %>% 
  select(-c(Country, Year, Gender))

ggplotly(ggbiplot(data_pca, 
         scale=0, 
         groups = as.factor(data_clear_with_ch$continent), 
         ellipse = T,
         alpha = 0.2) +
  theme_minimal())

```

# 9. Дайте содержательную интерпретацию PCA анализу.
```{r}
#Данные могу быть объяснены 3 переменными. Есть переменные, которые имеют отрицательную корреляцию. На графике выше видны выбросы, данные можно кластеризовать по континентам, но не очень эффективно. 
```

# 10. Сравните результаты отображения точек между алгоритмами PCA и UMAP.
```{r}
umap_prep <- recipe(~., data = data3) %>% 
  step_normalize(all_predictors()) %>% 
  step_umap(all_predictors()) %>%  
  prep() %>%  
  juice() 

umap_prep %>%
  ggplot(aes(UMAP1, UMAP2)) + 
  geom_point(aes(color = as.character(data_clear_with_ch$continent)), 
             alpha = 0.7, size = 2) +
  labs(color = NULL)

#есть сходства в результатах отображения точек: точки Африканского континета аггрегируются в правом нижнем с углу, как и в PCA, видна аггрегация точек Европейского континента (как и в PCA), нет сильных выбросов в UMAP. В UMAP точки находятся более плотно, лучше видны кластеры.
```